臺灣高等法院臺南分院刑事裁定
111年度抗字第246號
抗  告  人  
即受刑人    呂豐任



上列抗告人因定應執行刑案件，不服臺灣嘉義地方法院中華民國
111年3月9日裁定（111年度聲更一字第1號），提起抗告，本院
裁定如下：
    主  文
抗告駁回。
    理  由
一、原裁定意旨略以：抗告人即受刑人呂豐任（下稱抗告人）因
    檢察官聲請定應執行刑案件，經臺灣嘉義地方法院（下稱原
    審法院）於民國111年2月18日以111年度聲更一字第1號裁定
    後，該裁定正本於111年2月23日送達至法務部矯正署嘉義監
    獄，由抗告人本人親自簽受一節，有上開裁定、送達證書各
    1份在卷可稽。依前揭規定，自裁定生送達效力之翌日即111
    年2月24日起算抗告期間5日，另加計在途期間2日，計至111
    年3月2日，本件抗告期間即已屆滿。受刑人自行以郵寄方式
    提出抗告狀，然遲於111年3月4日始送達原審法院（見刑事
    抗告狀所蓋之原審法院收文章），顯已逾越法定抗告期間，
    且無從補正，其抗告顯非合法，應予駁回等語。
二、抗告意旨略以：抗告人於抗告期滿日（111年3月2日）前一
    天（111年3月1日）依法寄出抗告狀，可查詢嘉義監獄訴訟
    登記簿登記資料，而不知因何原因遲至3月4日始送達法院，
    受刑人於嘉義監獄服刑在寄送訴訟狀皆按監方規定流程辦理
    ，亦有請主管查詢此次訴訟狀是否有照規定寄出給法院，主
    管回覆皆有按規定辦理，亦可來嘉義監獄調查，也查不出為
    何遲了2天才送達到法院，今再提起抗告，請查明真相，以
    維抗告人審級利益云云。
三、本院查：
  ㈠按抗告期間，除有特別規定外，為5日，自送達裁定後起算，
    刑事訴訟法第406條前段定有明文。原審法院認為抗告不合
    法律上之程式或法律上不應准許，或其抗告權已經喪失者，
    應以裁定駁回之。但其不合法律上之程式可補正者，應定期
    間先命補正，刑事訴訟法第408條第1項亦有明文。
  ㈡抗告人因檢察官聲請定應執行刑案件，經臺灣嘉義地方法院
    於111年2月18日以111年度聲更一字第1號裁定，該裁定正本
    於111年2月23日送達至法務部矯正署嘉義監獄，由抗告人本
    人親自簽受，而上開裁定已記載「如不服本裁定，應於裁定
    送達後5日內向本院提出抗告狀。」等語，足認臺灣嘉義地
    方法院已明確告知抗告人法定之救濟期間及途徑，有上開裁
    定、送達證書各1份在卷可稽。依前揭規定，抗告人自應於
    上開裁定送達翌日（即111年2月24日）起算提起抗告之不變
    期間5日，又抗告人在法務部矯正署嘉義監獄執行，扣除在
    途期間2日，算至同年3月2日（星期三）即已屆滿。抗告人
    遲至111年3月4日始將抗告狀寄送到達原審法院，有原審法
    院收文戳附於原審卷可以證明，顯已逾越法定不變期間，抗
    告人自應承擔逾期抗告之不利益。則原裁定依刑事訴訟法第
    408條第1項規定，認有逾越法定期限情形，據以裁定駁回抗
    告人之抗告，並無違誤。抗告人執前詞指摘原裁定不當，為
    無理由，應予駁回。至抗告人是否非因過失遲誤抗告期間，
    而得聲請回復原狀，乃屬另一問題，附此敘明。 
據上論斷，依刑事訴訟法第412條，裁定如主文。
中　　華　　民　　國　　111 　年　　3 　　月　　29　　日
                  刑事第四庭    審判長法  官  郭玫利
                                      法  官  林臻嫺
                                      法  官  曾子珍
以上正本證明與原本無異。
如不服本裁定，應於收受本裁定後五日內向本院提出抗告狀。
　　　　　　　　　　　　　　　　　　　書記官  李淑惠
中　　華　　民　　國　　111 　年　　3 　　月　　29　　日